# 收取子公司承包费怎么处理？谢谢

提问人：sailorsail 时间：2011-03-22 10:28:08
收取子公司承包费怎么处理？谢谢A将子公司B承包给C，每年收取固定的承包费用，B其余利润归C所有，利润不足部分由C补足，承包后，不重新办理工商登记，财务核算，经营名义等等都不做改变 对A， 1 、A是否应就承包费交营业税 2 、A是否应就承包费交所得税，承包费入什么收入科目 3 、A是否应就承包费开具发票，发票的抬头是B还是C
怎么处理比较好？谢谢大家的建议！

回答人：chenyiwei
营业税按财税[2003]16号第二条第（六）项规定处理。相应应开具发票（我理解发票抬头应当是承包人C）。 企业所得税应计入应纳税所得额。